# 设定受益计划

提问人：jfjzxb 时间：2014-05-11 10:21:37
请教陈版主： 1.设定受益计划存在盈余的，为什么以“设定受益计划的盈余”和“资产上限”两项的孰低者计量设定受益计划净资产，而不是以“设定受益计划的盈余”计量？理由是什么？
2.“资产上限，是指企业可从设定受益计划退款或减少未来对设定受益计划缴存资金而获得的经济利益的现值。”这句话如何理解？
3.另外请教一个问题：上市公司的独立董事属于关联方吗？（还有“非执行董事”一说，是不是就是“独立董事”？）
多谢啦！

回答人：chenyiwei
1 、对设定受益计划的会计处理中的细节，我也研究不多。在实务中，设定受益计划会计处理对一般会计、审计人员的要求，可以只是了解如何根据专业精算机构出具的精算报告编制会计分录和附注披露信息。其他方面可以不作进一步要求。 2 、独立董事属于上市公司的关联方，虽然与上市公司没有经济利益关系，但仍可通过参与决策对上市公司施加重大影响。